# 同一控制下，以子公司净资产评估入股问题

提问人：longyindunzong 时间：2019-03-06 17:02:51
请教一下陈老师，我公司为国有企业，在今年我们的上级机关将其控制的两家公司，以年初净资产评估价 12 亿入股我们公司，增加公司的实收资本。
但这两家公司的净资产只有 8 亿元，评估增值 4 亿元。现在我们公司在年底合并，评估增值的这 4 亿元，需要调整单体报表和合并报表。我想问一下，这评估增值的 4 亿元，是在母公司单体调整还是在合并报表层面进行调整。谢谢陈老师。

回答人：chenyiwei
母公司单户报表层面按评估值 12 亿元计入长期股权投资和实收资本。否则会导致资本公积出现负数。
合并报表层面，应将评估增值的 4 亿元冲减资本公积（合并报表层面资本公积出现负数是可以的），被合并方各项资产、负债按账面价值纳入本公司合并报表。